最　高　行　政　法　院　裁　定
　　　　　　　　　　　　　94年度裁字第00428號
上　訴　人　乙　○
被 上訴 人　基隆市稅捐稽徵處
代　表　人　甲○○
上列當事人間因請求發給獎勵金事件，上訴人對於中華民國92年
10月8日臺北高等行政法院91年度訴字第4226號判決，提起上訴
，本院裁定如下：
　　主  文
上訴駁回。
上訴審訴訟費用由上訴人負擔。
　　理  由
一、按對於高等行政法院判決上訴，非以其違背法令為理由，不
    得為之，行政訴訟法第242條定有明文。是對於高等行政法
    院判決上訴，若未具體說明原判決違背何項法令、不適用或
    如何適用不當之具體情事，即非主張原判決違背法令以為上
    訴理由，其上訴不應准許。
二、本件上訴意旨略謂：原審於92年9月24日辯論後，被上訴人
    另補文件，他日又補再答辯狀，原判決違背言詞辯論公開之
    規定。上訴人於辯論庭指各受檢舉業主違反房屋稅條例第7
    條、第16條；土地稅法第41條第2項、第54條第1項第1款，
    被上訴人應於法定期間內對彼等依房屋使用期間、面積及土
    地持分開出罰單，被上訴人謂「檢舉後16日」處罰，原判決
    均未論述，徒謂「並無經裁罰確定者」，屬判決不備理由。
    被上訴人自承文化中心因自動販賣機對外營業 (漏論販麵、
    飯等)發單補地價稅 (又漏房屋稅)14,886元，卻又經查無
    對外營業 (見再答辯狀第2頁第11、12行)，超級謊言與眾人
    之經驗定則不合，似受原判決所採，即有違法令。被上訴人
    既不開罰單，即不應函上訴人謂「涉嫌違章尚循行政救濟程
    序中．．．」 (見被上訴人87年5月29日基府稅字第05056
    3號函)，此欺騙方式有違誠信原則及信賴保護原則，原判決
    未予審究。被上訴人拒對各民意代表處罰，亦違財政部台財
    稅第770031710號函令之規定。又於再答辯狀第3頁第2行謂
    「但此並不適用法定．．．雖有3件．．．但．．．始有核
    處罰鍰之適用」 (至第4行)顯見理由矛盾。且所引財務罰鍰
    處理暫行條例似是91年所定，非檢舉時86年所定，上訴人受
    冤罰之他案，即是86年標準，原判決又受矇騙而誤斷。被上
    訴人消極不作為屬違法而致所謂「裁罰確定」並「執行完畢
    」遙遙無期，原判決倒因為果，採被上訴人理由矛盾之詞，
    亦屬理由矛盾等語。
三、本院按原審辯論終結後，被上訴人固於92年10月8日遞送再
    答辯狀，然所述程序部分及實體部分之理由，原審並未採為
    判決之基礎，與言詞辯論公開之原則殊無違悖。又核閱原審
    言詞辯論筆錄並上訴意旨所指：被上訴人謂「檢舉後16日」
    處罰之記載，原判決未予論述難謂不備理由。此外原判決認
    定上訴人舉發之案件，尚不符合財務罰鍰處理暫行條例第3
    條及財務罰鍰給分配方法第2條所規定提撥金要件之論
    斷核無違誤。上訴意旨並未具體表明違背何項法令、不適用
    或如何適用不當之具體情事，依首開規定及說明，其上訴為
    不合法，應予駁回。
四、依行政訴訟法第249條第1項前段、第104條、民事訴訟法第
    95條、第78條，裁定如主文。
中    華    民    國    94    年    3     月    17    日
                  第三庭審判長法  官　廖　政　雄
                              法  官　林　清　祥
                              法  官　鍾　耀　光
                              法  官　姜　仁　脩
                              法  官  胡　國　棟
以  上  正  本  證  明  與  原  本  無  異
中    華    民    國    94    年    3    月    17     日
　　　　　　　　　　　　　　　書記官　張　雅　琴
